臺灣板橋地方法院刑事判決　　　　　　　　　　　　　九十三年度訴緝字第七九號
　　公　訴　人　臺灣板橋地方法院檢察署檢察官
　　被　　　告　乙○○
右列被告因違反毒品危害防制條例案件，經檢察官提起公訴（九十二年度毒偵字第一
四一三號），本院依簡式審判程序判決如左：
    主  文
乙○○連續施用第一級毒品，累犯，處有期徒刑捌月。扣案之注射針筒壹支沒收。
    事  實
一、乙○○前曾於民國八十七年八月間因施用第二級毒品安非他命案件，經本院以八
    十七年度毒聲字第一四八號裁定送觀察、勒戒後，認無繼續施用毒品之傾向，
    經臺灣板橋地方法院檢察署檢察官於八十七年九月十一日以八十七年度偵字第一
    八一四六號為不起訴處分確定；復於八十七年九月二十五日起至同年十月十二日
    回溯九十六小時內因施用第二級毒品安非他命案件，經本院以八十七年度毒聲字
    第三四二三號裁定送觀察、勒戒後，認有繼續施用毒品之傾向，再經本院以八十
    八年度毒聲字第二八一四號裁定令入戒治處所施以強制戒治一年，嗣經本院以八
    十八年度毒聲字第六二五四號裁定停止戒治，所餘期間付保護管束，於八十九年
    五月三日交付保護管束期滿，並經臺灣板橋地方法院檢察署檢察官於八十九年七
    月七日以八十九年度戒毒偵字第四三六號聲請簡易判決處刑，經本院於八十九年
    八月五日以八十九年度重簡字第一四六號刑事簡易判決判處有期徒刑四月，如
    易科罰金以三百元折算一日確定，於八十九年十二月二十八日易科罰金執行完畢
    。詎乙○○猶不知悛悔，基於施用第一級毒品海洛因之概括犯意，自九十一年五
    、六月間某日起至九十二年二月二十六日止（起訴書誤載為九十二年二月二十八
    凌晨四時許為警採尿前二十六小時內之不詳時間，應予更正），在臺北縣三重市
    ○○路○段七巷九號四樓其友人住處（起訴書誤載為在不詳地點，應予更正），
    以將海洛因置入針筒內，以針筒注入體內之方式，平均每一或二日施用一次，連
    續多次施用第一級毒品海洛因。嗣於九十二年二月二十八日凌晨一時四十分許，
    在臺北縣三重市○○街二八九號之一雅格汽車旅館一二五室為警查獲，並扣得其
　　所有供己施用海洛因所用之注射針筒一支。其後乙○○經臺灣板橋地方法院檢察
　  署檢察官聲請本院以九十二年度毒聲字第一三八二號裁定令入戒治處所施以強制
    戒治一年，惟因修正後毒品危害防制條例自九十三年一月九日施行，依修正後之
    規定已毋需施以強制戒治。
二、案經臺北縣政府警察局三重分局報告臺灣板橋地方法院檢察署檢察官偵查起訴。
    理  由
一、本院於準備程序進行中，被告乙○○就被訴事實為有罪之陳述，經告知被告簡式
    審判程序之旨，並聽取公訴人及被告之意見後，裁定進行簡式審判程序。
二、右揭事實，業據被告在本院審理時坦承不諱，而其於前開時地經警查獲時所採集
    之尿液，經送請檢驗之結果，確呈鴉片類陽性反應一節，有臺灣檢驗科技股份有
    限公司九十二年三月十四日濫用藥物尿液檢驗報告一份附卷可稽，此外，並有被
    告所有供其施用海洛因所用之注射針筒一支可資佐證，足證被告自白施用第一級
    毒品海洛因確與事實相符。又毒品危害防制條例業於九十二年七月九日修正公布
    ，並於九十三年一月九日施行生效，關於初犯施用毒品，經觀察、勒戒後，認無
    繼續施用毒品之傾向，經檢察官為不起訴處分後，五年內再犯第十條之罪者，依
    修正前毒品危害防制條例第二十條第三項前段規定，經觀察、勒戒後，認有繼續
    施用毒品之傾向者，即得依法追訴、審判，三犯以上者，亦同。而依修正後第二
    十三條第二項規定，只要經觀察勒戒或強制戒治執行完畢釋放後，五年內再犯第
    十條之罪，檢察官即得依法追訴，故三犯以上者，無論依修正前第二十條第三項
    前段或修正後第二十三條第二項之規定，均應依法追訴、審判，並未有不同之處
    置。查被告前曾於八十七年八月間因施用第二級毒品安非他命案件，經本院以八
　　十七年度毒聲字第一四八號裁定送觀察、勒戒後，認無繼續施用毒品之傾向，
　  經臺灣板橋地方法院檢察署檢察官於八十七年九月十一日以八十七年度偵字第一
    八一四六號為不起訴處分確定；復於八十七年九月二十五日起至同年十月十二日
    回溯九十六小時內因施用第二級毒品安非他命案件，經本院以八十七年度毒聲字
    第三四二三號裁定送觀察、勒戒後，認有繼續施用毒品之傾向，再經本院以八十
    八年度毒聲字第二八一四號裁定令入戒治處所施以強制戒治一年，嗣經本院以八
    十八年度毒聲字第六二五四號裁定停止戒治，所餘期間付保護管束，於八十九年
    五月三日交付保護管束期滿，並經臺灣板橋地方法院檢察署檢察官於八十九年七
    月七日以八十九年度戒毒偵字第四三六號聲請簡易判決處刑，經本院於八十九年
    八月五日以八十九年度重簡字第一四六號刑事簡易判決判處有期徒刑四月，如
    易科罰金以三百元折算一日在案，有前開不起訴處分書、聲請簡易判決處刑書等
    件在卷足憑，是本件事證明確，其犯行堪予認定，應予依法論科。
二、核被告所為，係犯毒品危害防制條例第十條第一項之施用第一級毒品海洛因罪。
    其持有第一級毒品之低度行為，為施用第一級毒品之高度行為所吸收，不另論罪
    。再查，被告先後多次施用第一級毒品海洛因之犯行，時間緊接、方法相同、觸
    犯構成要件相同之罪名，顯係基於概括犯意反覆為之，應依連續犯之規定論以一
    罪，並加重其刑。又公訴人雖僅對被告於九十二年二月二十八日為警採尿前二十
    六小時內某時施用第一級毒品海洛因之犯行予以起訴，而未論及被告在如事實欄
    所述之其餘犯行，惟該部分犯行既與前開已起訴部分有連續犯之裁判上一罪關係
    ，本院自得併予審理，附此敘明。末查，被告前曾因違反毒品危害防制條例案件
    ，經本院於八十九年八月五日判處有期徒刑四月，如易科罰金以三百元折算一日
    確定，於八十九年十二月二十八日易科罰金執行完畢，有臺灣高等法院被告全國
    前案紀錄表一份在卷足憑，其於有期徒刑執行完畢後五年內再犯本件有期徒刑以
    上之罪，為累犯，應依法遞予加重其刑。爰審酌被告前已因施用毒品，經觀察勒
    戒後而獲不起訴處分之寬典，復因施用毒品而負刑責，猶應知所惕勵，對於施用
    毒品之違法性及可罰性，應有明確而強烈之認識，詎其不知悛悔，復行施用海洛
    因，戕害自己身心健康，兼衡其智識程度、犯罪動機、目的、施用期間長短、頻
    率，及犯罪後自承施用毒品犯行，犯後態度良好等一切情狀，並斟酌檢察官具體
    求刑請求量處有期徒刑八月，亦尚稱妥適，爰量處如主文所示之刑，以示懲儆。
    再扣案之注射針筒一支，為被告所有供己施用海洛因所用器具，業據被告供述在
    卷，應依刑法第三十八條第一項第二款規定，併予宣告沒收。而扣案之沾血衛生
    紙一張，據被告供承係其以之擦拭針筒內之血液所用，參諸被告施用毒品之方式
    ，尚難認係屬供犯罪所用之物，是自毋庸宣告沒收。至扣案之海洛因三包（淨重
    共計十二．八公克）、電子秤一台、分裝空袋十九個、殘渣塑膠袋一個，被告在
    本院審理時供承均非屬其所有，而係綽號「阿明」之人所有等語，尚難認與本件
    犯罪有關，自毋庸宣告沒收，附此敘明。
據上論斷，應依刑事訴訟法第二百七十三條之一第一項、第二百九十九條第一項前段
，毒品危害防制條例第十條第一項，刑法第十一條前段、第五十六條、第四十七條、
第三十八條第一項第二款，判決如主文。
本案經檢察官甲○○到庭執行職務
中　　　華　　　民　　　國　　九十三　　年　　　五　　　月　　 十九 　　日
                                      臺灣板橋地方法院刑事第九庭
                                          法　官  王　士　珮
右正本證明與原本無異。
如不服本判決，應於判決送達後十日內，向本院提出上訴狀。
                                          書記官  程  欣　怡
中　　　華　　　民　　　國　　九十三　　年　　　五　　　月　　 十九 　　日
附錄本件論罪科刑法條全文：
毒品危害防制條例第十條
施用第一級毒品者，處六月以上五年以下有期徒刑。
施用第二級毒品者，處三年以下有期徒刑。
